臺灣高雄地方法院刑事判決　　　　　　95年度簡上字第1400號
上　訴　人　甲○○
即　被　告
上列上訴人即被告因傷害等案件，不服本院中華民國95年10月31
日95年度簡字第5707號簡易判決（聲請簡易判決處刑案號：95年
度偵字第19797 號），提起上訴，本院管轄之第二審合議庭判決
如下：
    主  文
上訴駁回。
甲○○緩刑貳年。
    事  實
一、緣甲○○與乙○○均係高雄市○○區○○路「瑞豐夜市」內
    之攤商，民國95年1 月19日下午8 時30分許，2 人因細故發
    生糾紛，甲○○竟心生不滿，於同日下午10時30分許，夥同
    7 、8 名真實姓名年籍不詳之成年男子，共同基於傷害及毀
    損之犯意聯絡，在上開夜市乙○○所擺設之攤位處，共同徒
    手毆打乙○○，致乙○○受有前額擦傷1.2 ×0.2 公分、右
    第四指近端關節瘀腫1.0 ×1.0 公分、右手掌腫傷4.0 ×2.
    0 公分、背部擦傷4.0 ×0.5 等傷害，並將乙○○擺設之攤
    位打翻，致乙○○所有之行動電話1 支、擺放於攤位上之搖
    頭狗9 隻、巫毒娃娃玻璃瓶4 瓶、蘋果娃娃1 隻、NY項鍊1
    條、太空戰士尤娜娃娃1 隻等商品翻倒在地，致令不堪使用
    ，足生損害於乙○○。
二、案經乙○○訴由高雄市政府警察局左營分局報告臺灣高雄地
    方法院檢察署檢察官偵查起訴。
    理  由
一、本件被告所犯為死刑、無期徒刑、最輕本刑為3 年以上有期
    徒刑以外之罪，其於準備程序進行中，就被訴事實為有罪之
    陳述，經審判長告知簡式審判程序之旨，並聽取當事人之意
    見後，本院合議庭裁定進行簡式審判程序，合先敘明。
二、上揭事實，業據被告甲○○於本院審理時坦承不諱，核與告
    訴人乙○○於警詢時證述情節相符，並有高雄市立聯合醫院
    診斷證明書、照片13張、損壞清單1 紙附卷可資佐證，被告
    自白與事實相符，足堪採信，事證明確，應依法論科。
三、核被告所為，係犯刑法第277 條第1 項之傷害罪及同法第35
    4 條之毀損罪。被告與數名真實年籍均不詳之成年男子就上
    開傷害及毀損犯行間，有犯意聯絡與行為分擔，為共同正犯
    。被告所犯上開2 罪，犯意各別，行為互異，應予分論併罰
    。
四、新舊法比較：按行為後法律有變更者，適用行為時之法律。
    但行為後之法律有利於行為人者，適用最有利於行為人之法
    律，刑法第2 條第1 項定有明文。
(一)、法定罰金刑部分：刑法第33條第5 款業於95年7 月1 日公布
    施行規定：「罰金：新臺幣1 千元以上，以百元計算之。」
    ，與修正前刑法同條款規定「罰金：1 元以上。」不同。比
    較新舊法結果，以舊法較有利於行為人，揆諸上開準據法，
    本案關於刑法第277 條、第354 條之法定刑罰金部分，自應
    適用行為時之法律即修正前刑法第33條第5 款規定決定其罰
    金部分之法定刑。
(二)、易科罰金部分：行為人於犯罪時即修正前刑法第41條第1 項
    前段規定：「犯最重本刑為5 年以下有期徒刑以下之刑之罪
    ，而受6 個月以下有期徒刑或拘役之宣告，因身體、教育、
    職業、家庭之關係或其他正當事由，執行顯有困難者，得以
    1 元以上3 元以下折算1 日，易科罰金。」，又其行為時之
    易科罰金折算標準，廢止前罰金罰鍰提高標準條例第2 條前
    段規定，就其原定數額提高為100 倍折算1 日，則本件受刑
    人行為時之易科罰金折算標準，應以銀元300 元折算1 日，
    經折算為新臺幣後，應以新臺幣900 元折算為1 日。惟95年
    7 月1 日修正公布施行之刑法第41條第1 項前段則規定：「
    犯最重本刑為5 年以下有期徒刑以下之刑之罪，而受6 個月
    以下有期徒刑或拘役之宣告者，得以新臺幣1 千元、2 千元
    或3 千元折算1 日，易科罰金。」比較修正前後之易科罰金
    折算標準，以95年7 月1 日修正公布施行前之規定，較有利
    於行為人，則應依刑法第2 條第1 項前段，適用修正前刑法
    第41條第1 項前段規定，定其折算標準。
五、原審以被告犯罪事證明確，因而適用刑法第28條、第277 條
    第1 項、第354 條、修正前刑法第41條第1 項前段，罰金罰
    鍰提高標準條例第1 條前段、廢止前同條例第2 條、現行法
    規所定貨幣單位折算新台幣條例第2 條規定，並審酌被告僅
    因細故即糾集他人共同毆打被害人及毀損被害人財物，使被
    害人受有身體、精神及財產上傷害，犯後猶未坦認犯行，又
    未與被害人達成和解，賠償所受損害，並考量被告之犯罪動
    機、手段等一切情狀，量處被告傷害犯行有期徒刑3 月、毀
    損犯行拘役55日，並依修正前刑法第41條第1 項前段之規定
    分別諭知易科罰金之折算標準，經核原判決認事用法並無違
    誤，量刑亦屬允當。上訴人以原審量刑過重為由提起上訴，
    指摘原判決不當，為無理由，應予駁回。
六、末查，被告除本件犯行外，未曾受有期徒刑以上刑之宣告，
    有臺灣高等法院被告前案紀錄表1 份在卷可按。其因一時失
    慮，致罹刑典，又於本院審理中已與被害人達成和解，有陳
    報狀及和解書各1 紙在卷可查。本院認其經此偵審程序，當
    能知所警惕，應無再犯之虞，所宣告之刑以暫不執行為適當
    ，爰依修正後刑法第74條第1 項第1 款之規定（最高法院95
    年第8 次刑事庭會議決議），併予宣告緩刑2 年，用啟自新
    。
據上論斷，應依刑事訴訟法第455 條之1 第1 項、第3 項、第36
8 條，刑法第74條第 1 項第 1 款，判決如主文。
本案經檢察官丙○○到庭執行職務。
中　　華　　民　　國　　96　　年　　1 　　月　　25　　日
                  刑事第一庭    審判長法  官  陳明富
                                      法  官  方百正
                                      法　官  陳宛榆
以上正本證明與原本無異。
本判決不得上訴。
                                      書記官  劉甄庭
中　　華　　民　　國　　96　　年　　1 　　月　　25　　日
